【裁判字號】    89,交聲,162
【裁判日期】    900430
【裁判案由】    違反道路交通管理處罰條例聲明異議
【裁判全文】
臺灣桃園地方法院刑事交通事件裁定                八十九年度交聲字第一六二號
    受處分人即
    異  議  人  甲○○
右列受處分人因違反道路交通管理處罰條例案件，對於交通部公路局新竹區監理所桃
園監理站桃監稽違駕字第五二－Ｚ00000000號違反道路交通管理事件裁決書
，聲明異議，本院裁定如左：
        主  文
異議駁回。
        理  由
一、異議意旨略以：異議人即聲請人甲○○於民國八十九年八月十六日十三時三十分
    行駛於中山高北向一四八公里加二百公尺處，因前方早已發生連環車禍追撞，而
    最後一部車七Ｇ－○○○八號無任何警告標誌，致而使聲請人不明，致而閃避不
    及撞及其左後方，聲請人始於裁決處所聲明異議等語。
二、按汽車行駛於高速公路或設站管制之道路，而不遵管制之規定者，處汽車駕駛人
    新台幣三千元以上六千元以下罰鍰，違反本條款規定者，並予記違規點數一點，
    道路交通管理處罰條例第三十三條第一項、第六十三條第一項第一款分別定有明
    文。又汽車行駛高速公路，前後兩車間之行車安全距離，在正常天候狀況下，依
    左表之規定：車速每小時九十公里，小型車最小距離四十五公尺；車速每小時六
    十公里，小型車最小距離三十公尺，高速公路交通管制規則第六條第一項亦規定
    甚明。再受處分人之聲明異議無理由者，交通法庭應依道路交通案件處理辦法第
    十九條規定以裁定駁回之。
三、經查證人詹煐枝於八十九年八月十六日下午一時三十分許駕駛車號七Ｇ－○○○
    八號自用小客車行近國道一號中山高速公路北上一四八公里加二百公尺處時，該
    路段車流擁擠，同向前方由證人黃明祥駕駛之ＵＩ－七九七六號自用小客車突然
    煞停，證人詹煐枝煞停不及因而追撞證人黃明祥駕駛之ＵＩ－七九七六號自用小
    客車，旋即又遭異議人甲○○駕駛之Ｋ六－一二七二號自用小客車自後追撞，證
    人詹煐枝駕駛之七Ｇ－○○○八號自用小客車再次自後衝撞證人黃明祥駕駛之Ｕ
    Ｉ－七九六七號自用小客車，證人黃明祥駕駛之ＵＩ－七九七六號自用小客車遂
    向前衝撞由證人江志成駕駛之ＤＯ－○九一五號自用小客有，證人江志成駕駛之
    ＤＯ－○九一五號自用小客車向前衝撞由證人鍾淑齡駕駛之ＥＴ－六四二七號自
    用小客車，證人鍾淑齡駕駛之ＥＴ－六四二七號自用小客車再向前衝撞證人李陳
    章駕駛之ＬＶ－五八八一號自用小客車，而發生連環追撞之情，已據證人詹煐枝
    於警訊、本院調查時、證人黃明祥、江志成、鍾淑齡、李陳章於警訊時證述甚詳
    ，而異議人甲○○於八十九年八月十六日下午二時三十分許在苗栗交流道五股休
    息站製作筆錄時亦供稱「：我見當時車流量大，速度慢，突然前方車輛發生事故
    ，停於車道上，我看見該事故發生一時反應不及就左方閃避，但還是撞上前車七
    Ｇ－○○○八號自小客車：」等語，可知異議人甲○○於八十九年八月十六日下
    午一時三十分許行經國道一號高速公路北上一四八公里加二百公尺處時，前方之
    交通事故係剛剛發生，其車前方之七Ｇ－○○○八號自用小客車之駕駛詹煐枝還
    來不及擺設障標誌即遭異議人甲○○駕駛之Ｋ六－一二七二號自用小客車追撞，
    又查前揭發生連環追撞車禍地點－國道一號高速公路北上一四八公里加二百公尺
    處係速限每小時九十公里路段，道路形態係直路，路面乾燥，當時天候晴，有內
    政部警政署國道高速公路警察局道路交通事故調查報告表在卷可稽，依高速公路
    交通管制規則第六條規定，汽車行駛高速公路，時速九十公里時，小型車兩車間
    之安全距離是四十五公尺，時速六十公里時，小型車兩車間之安全距離是三十公
    尺，而依證人江志成、鍾淑齡、李陳章、黃明祥、詹煐枝於警訊時所述「：行速
    約四十至五十公里：」、「：當時車流量大，我車已完全靜止中，跟著前車速停
    於車道中：：：」、「：當時塞車，我依序停在車陣中：」、「：我踢著前方車
    輛減速停於車道中：：：」、「：行速約三十至四十公里：當時見車流量大，：
    」等，異議人甲○○於警訊時亦稱當時其行速約三十至四十公里，是知當時行駛
    於該路段之汽車時速均顯低於六十公里，甚至近於停止狀態，小型車兩車間之安
    全距離雖在三十公尺以內，然仍需保持隨時可煞停之安全距離，惟據證人江志成
    、黃明祥、詹煐枝於警訊時證稱「：當時見車流大，突然前方急煞車，我（指證
    人江志成）也跟著煞車後，就感覺二次撞擊：」、「：我車跟著前方車輛減速停
    於車道中，突然後方乙部七Ｇ－○○○八號自小客車撞我車兩次：：：」、「：
    突然前方車輛急煞車，我（指證人詹煐枝）煞停不及就先撞上前車：後方又有一
    部Ｋ六－一二七二號自小客貨車再撞我車左車身：：：」等，證人詹煐枝於八十
    九年十二月七日本院調查時更證述「：當時高速公路車流擁擠，我車速很慢，不
    到三十、四十公里，我前方突然聽見一撞擊聲，我趕緊踩煞車仍來不及，撞上前
    車，不到一、二秒我後方車子就追撞我：：」等詞，異議人甲○○於前車剎停後
    在一、二秒內極短時間隨即由後追撞，足徵異議人甲○○於前述時、地駕車未與
    前車保持隨時可得煞停之安全距離，異議人甲○○辯稱因前方早已發生連環車禍
    追撞，而最後一部車Ｇ七－○○○八號無任何警告標誌，致而閃避不及撞及其左
    後方等詞，自無足採。綜上所述，異議人確有前開未保行車安全距離而不遵高速
    公路管制規定之行為，原處分機關依規定裁處並無不當，本件聲明異議無理由，
    揆諸前揭說明，應予駁回。
據上論斷，應依道路交通管理處罰條例第八十七條第二項、道路交通案件處理辦法第
十九條裁定如主文。
中      華      民      國    九十      年      四      月     三十     日
                                臺灣桃園地方法院交通法庭
                                    法  官  林  婷  立
右正本證明與原本無異。
如不服本裁定，應於裁定送達後五日內向本院提出抗告狀。
  書記官   黃  子  祝
中        華        民        國   九十   年   五   月    三    日


司法院資訊處製作；財團法人民間司法改革基金會備份。
